臺灣高等法院高雄分院刑事裁定
110年度毒抗字第487號
抗  告  人  
即  被  告  陳仲鴻


上列抗告人因聲請觀察勒戒案件，不服臺灣高雄地方法院中華民
國110年11月22日裁定(110年度毒聲字第1246號)，提起抗告，本
院裁定如下：
    主  文
抗告駁回。
    理  由
一、本件抗告意旨略以：抗告人即被告甲○○（下稱被告）因交友
    不慎，而誤食第二級毒品，非常後悔，目前已斷絕損友來往
    ，被告目前從事搭蓋浪板工，以該收入扶養家中年逾七十高
    齡無謀生能力之母親生活，被告已深知毒品戕害身體健康之
    嚴重性，未再碰毒品，倘因此入所觀察、勒戒，則母親頓失
    依靠，生活必將陷於愁雲慘霧之窘境，爰請撤銷原裁定，在
    外戒癮治療云云。
二、按犯毒品危害防制條例第10條之罪者，檢察官應聲請法院裁
    定，或少年法院（地方法院少年法庭）應先裁定，令被告或
    少年入勒戒處所觀察、勒戒，其期間不得逾2月，毒品危害
    防制條例第20條第1項定有明文。
三、經查，被告於民國110年3月9日13時20分採尿回溯72小時內
    某時（不含公權力拘束期間），在不詳地點，以不詳方式，
    施用甲基安非他命1次。被告為警查獲後，所採集之尿液，
    經正修科技大學超微量研究科技中心先以酵素免疫分析法為
    初步檢驗，再以液相層析串聯式質譜法確認檢驗結果，確呈
    安非他命、甲基安非他命陽性反應，其中安非他命檢出濃度
    為1220ng/ml，甲基安非他命檢出濃度為25100ng/ml等情，
    有該研究科技中心110年3月31日尿液檢驗報告（原始編號：
    FS115號）及高雄市政府警察局鳳山分局毒品案件尿液採證
    代碼對照表（尿液代碼：FS115號）在卷可憑（見毒偵1583
    號卷第31頁）。依前揭說明，本件即可排除偽陽性反應產生
    之可能。而依上開尿液檢驗結果顯示，被告尿液中所呈現安
    非他命、甲基安非他命濃度非低，足認被告確有於上開採尿
    時回溯72小時內某時（不含公權力拘束期間），在不詳地點
    ，以不詳方式，施用甲基安非他命無訛，被告供稱：最後一
    次是於110年3月2日20時許在我家住處施用毒品云云，不足
    採信。被告於前揭時間施用第二級毒品甲基安非他命之犯行
    ，洵堪認定。又被告於檢察官偵查中，經檢察官於110年8月
    23日、9月27日傳喚被告到庭，以評估有無為戒癮治療之可
    能性（見毒偵1583號卷第57頁），然被告均未到庭，是依上
    開說明，原審因認檢察官之聲請為正當，形式上亦無裁量恣
    意或濫用之情，而依毒品危害防制條例第20條第1項之規定
    ，裁定被告施用第二級毒品，令入勒戒處所觀察、勒戒，其
    期間不得逾2月。經核並無不合，被告仍執前詞提起抗告，
    而指摘原裁定不當，為無理由，應予駁回。
據上論結，應依刑事訴訟法第412條，裁定如主文。
中　　華　　民　　國　　110 　年　　12　　月　　16　　日
                  刑事第九庭    審判長法  官  莊崑山
                                      法  官  陳明富
                                      法  官  李炫德
以上正本證明與原本無異。
不得再抗告。
中　　華　　民　　國　　110 　年　　12　　月　　16　　日
                                      書記官  沈怡瑩